臺灣板橋地方法院刑事判決　　　　　　　100年度訴字第236號
公　訴　人　臺灣板橋地方法院檢察署檢察官
被　　　告　黃致豪
上列被告因搶奪等案件，經檢察官提起公訴（99年度偵字第2549
6 號），本院依簡式審判程序審理，判決如下：
    主  文
黃致豪竊盜，累犯，處有期徒刑伍月；又意圖為自己不法之所有
，而搶奪他人之動產，累犯，處有期徒刑壹年伍月。應執行有期
徒刑壹年捌月。
    事實及理由
一、黃致豪曾於民國94年間因違反毒品危害防制條例施用毒品案
    件，經本院以94年度簡字第5269號判決判處有期徒刑六月確
    定，於96年3 月31日縮刑期滿執行完畢（此部分構成累犯）
    ，又於97年間因違反毒品危害防制條例，經臺灣士林地方法
    院以97年度簡字第452 號判決判處有期徒刑六月確定，復因
    違反毒品危害防制條例，經本院以97年度簡字第4078號判決
    判處有期徒刑六月確定，再因違反毒品危害防制條例，經本
    院以97年度易字第2881號判決判處有期徒刑六月確定，其所
    犯上開有期徒刑六月、六月、六月嗣經本院以98年度聲字第
    2187號裁定應執行有期徒刑一年四月，其又因違反毒品危害
    防制條例，經本院以98年度簡字第2363號判決判處有期徒刑
    六月確定，其又因竊盜案件，經本院以98年度簡字第1388號
    判決判處拘役五十日確定，自97年12月23日起接續執行前述
    應執行之有期徒刑一年四月、有期徒刑六月、拘役五十日，
    縮刑期滿日期為99年11月11日，有期徒刑部分於99年6 月2
    日假釋（自99年6 月2 日起復執行拘役五十日，於99年7 月
    21日出監）（而其前述假釋復經撤銷，應執行殘刑三月二十
    日，自100 年1 月12日起入監執行，現在監執行中，此部分
    不構成累犯），黃致豪於假釋期間內仍不知悔改，於99年8
    月27日中午12時15分許，在臺北縣三重市（現改制為新北市
    三重區○○○○路142 號前，見張素卿所有之車牌號碼BGL-
    835 號重型機車鑰匙插於鑰匙孔未拔出，竟意圖為自己不法
    之所有，直接轉動該機車之鑰匙以該鑰匙啟動引擎電門而竊
    取該機車，得手後旋騎乘該機車離去；黃致豪復基於意圖為
    自己不法之所有，於同日下午1 時許，騎乘上開竊得之機車
    行經臺北縣蘆洲市（現改制為新北市蘆洲區○○○路110 巷
    ，見楊淑靖左手提著手提包1 個（內有現金新臺幣約200 元
    、信用卡4 張、MOTOROLA牌T91 型行動電話1 支、鑰匙1 串
    ）及塑膠袋1 只（內有蘆洲國中制服2 件）行走於馬路上有
    機可乘，遂在臺北縣蘆洲市（現改制為新北市蘆洲區○○○
    路110 巷72號前，騎機車從楊淑靖的左後方接近楊淑靖，趁
    楊淑靖不及防備之際，伸手搶奪楊淑靖之前開手提包1 個及
    塑膠袋1 只，得手後旋即騎機車逃逸。嗣經警調閱竊盜、搶
    奪現場附近之監視器畫面，循線查獲上情，於99年8 月31日
    中午在黃致豪位在臺北縣三重市（現改制為新北市三重區○
    ○○○路14 1巷26號住處扣得其行竊時所穿著之上衣1 件、
    短褲1 件、拖鞋1 雙，又在臺北縣三重市（現改制為新北市
    三重區○○○○路141 巷路旁尋獲BGL-835 號重型機車。
二、本件證據：
  (一)被告黃致豪於警詢及偵審中之自白。
  (二)被害人張素卿於警詢中之陳述，及告訴人楊淑靖於警詢、偵
    查中之陳述。
  (三)卷附之臺北縣（現改制為新北市）政府警察局蘆洲分局搜索
    扣押筆錄、扣押物品目錄表各1 件，及扣案之被告行竊時所
    穿著之上衣1 件、短褲1 件、拖鞋1 雙。
  (四)卷附之失車－案件基本資料詳細畫面報表1 紙、被害人張素
    卿出具之贓物認領保管單1 件，及起獲贓車照片3 張。
  (五)卷附之被告竊盜現場附近之監視器畫面翻拍照片4 張，及被
    告返家時其住處附近之監視器畫面翻拍照片4 張（穿著之上
    衣1 件、短褲1 件、拖鞋1 雙相同）。
  (六)卷附之被告搶奪現場附近之監視器畫面翻拍照片10張。
三、核被告黃致豪所為，係犯刑法第320 條第1 項之竊盜罪及第
    325 條第1 項之搶奪罪。被告所犯上開2 罪，犯意各別，行
    為互殊，應予分論併罰。查被告有前述之前科紀錄，有臺灣
    高等法院被告前案紀錄表1 件在卷足憑，其於前案執行完畢
    後，五年以內故意再犯本件有期徒刑以上之罪，均為累犯，
    均應依法加重其刑。爰審酌被告曾有如前述竊盜等前科紀錄
    ，其受假釋之寬典，但仍不知悔悟，漠視法律，於假釋期間
    內又一而再犯，以及審酌被告之犯罪動機、手段及犯罪後態
    度等一切情狀，分別量處如主文所示之刑，並定其應執行刑
    。至於扣案之被告犯罪時所穿著之上衣1 件、短褲1 件、拖
    鞋1 雙，因非直接供被告犯罪所用之物，無予以宣告沒收之
    必要，附此敘明。
據上論斷，應依刑事訴訟法第273 條之1 第1 項、第299 條第1
項前段，刑法第320 條第1 項、第325 條第1 項、第47條第1 項
、第51條第5 款，刑法施行法第1 條之1 條第1 項、第2 項前段
，判決如主文。
本案經檢察官陳映蓁到庭執行職務。
中    華    民    國   100    年    3     月    11    日
                      刑事第六庭  法  官  戴嘉清
以上正本證明與原本無異。
如不服本判決應於收受送達後10日內向本院提出上訴書狀，並應
敘述具體理由；其未敘述上訴理由者，應於上訴期間屆滿後20日
內向本院補提理由書（均須按他造當事人之人數附繕本）「切勿
逕送上級法院」。
                                  書記官  廖貞音
中    華    民    國   100    年    3     月    11    日
附錄本案論罪科刑法條全文：
刑法第320 條
意圖為自己或第三人不法之所有，而竊取他人之動產者，為竊盜
罪，處五年以下有期徒刑、拘役或五百元以下罰金。
意圖為自己或第三人不法利益，而竊佔他人之不動產者，依前項
之規定處斷。
前二項之未遂犯罰之。
刑法第325 條
意圖為自己或第三人不法之所有，而搶奪他人之動產者，處六月
以上五年以下有期徒刑。
因而致人於死者，處無期徒刑或七年以上有期徒刑，致重傷者，
處三年以上十年以下有期徒刑。
第一項之未遂犯罰之。